臺灣臺南地方法院刑事判決　　　　　　　　　　　　　九十三年度簡上字第二號
　　上　訴　人　臺灣臺南地方法院檢察署檢察官
　　被　　　告　乙○○
右列上訴人因被告傷害案件，不服本院九十二年度南簡字第一一八六號中華民國九十
二年十二月八日第一審判決（聲請案號：九十二年度偵字第六五０一號），提起上訴
，本院管轄之第二審合議庭判決如左：
    主  文
上訴駁回。
    事  實
一、乙○○係臺南市警察局交通隊拖吊小組小隊長，於民國九十一年五月二日下午一
    時三十分許，在臺南市○○路三三０號「政昌拖吊場」辦公室內輪值休息時，適
    有甲○○因車牌號碼ＴＰ－三二六五號自小客車因違規停車遭拖吊至上址，而前
    往繳納罰款欲領回，然當甲○○見上開車輛遭拖吊人員為區別該車於拖吊前車體
    已有損傷而以黃色粉筆圈示所留之粉筆灰未拭去，遂大聲向該拖吊場人員責罵，
    乙○○聽聞後出面瞭解狀況，詎雙方一言不合並出口互罵，乙○○認甲○○係意
    在找碴，竟基於傷害之犯意，與甲○○互相拉扯、扭打，造成甲○○受有頭皮瘀
    血、右胸壁近撥喬處紅腫及擦傷、左胸壁紅腫、下腹部紅腫及擦傷、右上臂後側
    擦傷及瘀血、右小腿內側擦傷、左側第四肋骨骨折、左前臂瘀血及紅腫之傷害。
二、案經甲○○訴請臺灣臺南地方法院檢察署檢察官聲請簡易判決處刑。
    理  由
一、右揭事實，業據被告乙○○迭於警詢及偵審中坦認不諱，核與告訴人甲○○指訴
    之情節相符，並有行政院衛生署臺南醫院出具之驗傷證明書一紙在卷足資佐證，
    被告自白核與事實相符，本件事證已臻明確，被告犯行堪予認定。
二、核被告乙○○所為，係犯刑法第二百七十七條第一項之傷害罪。原審以被告犯行
    明確，依刑事訴訟法第四百四十九條第一項前段、第四百五十四條第二項、刑法
    第二百七十七條第一項、第四十一條第一項前段，罰金罰鍰提高標準條例第一條
    前段、第二條，判處拘役五十日，並諭知易科罰金以三百元折算一日之標準，認
    事用法核無違誤，量刑亦屬妥適。公訴人依告訴人甲○○請求上訴意旨略以：被
    告乙○○為交通隊小隊長，身為執法人員卻執法犯法，至今尚未和解，毫無悔意
    ，不宜輕縱，原審僅判處被告拘役五十日，量刑顯有過輕云云。惟查，原審對被
    告量刑時，已參酌卷內證據資料，就被告並無前科之素行狀況、犯罪之動機、手
    段、告訴人受傷害之程度、犯罪後坦承犯行，態度尚稱良好及尚未與告訴人達成
    民事上和解等一切情狀，予以綜合考量而據以量刑，本院復斟酌被告於事發後有
    意與告訴人和解，然因雙方關於賠償金額無法達成協議致無法和解，實難將無法
    和解之責全歸諸於被告，且依卷證以觀，告訴人就本案之發生，並非毫無可責之
    處，是難認原審之量刑過輕，則檢察官循告訴人請求之上訴，為無理由，應予駁
    回。另告訴人所受損害可循民事途徑請求賠償，併為敘明。
三、至於告訴人請求傳訊證人林新南，以證明案發當日被告確有傷害告訴人之情事，
    經本院依告訴人陳報之住址傳喚，獲悉該址並無林新南之人，此有退郵信封在卷
    可參，雖告訴人於本院九十三年三月十九日九時四十分開庭審理後（原訂庭期為
    九十三年三月十九日上午九時許等候告訴人四十分仍未到庭），自行偕同林新南
    到庭，惟本院審酌被告確有傷害告訴人之犯行事證明確，理由已詳敘如上，從而
    本院認證人林新南即無再予傳訊調查之必要，併此敘明。
據上論斷，應依刑事訴訟法四百五十五條之一第一項、第三項、第三百六十八條，判
決如主文。
本案經檢察官丙○○到庭執行職務。
中    華    民    國      九十三    年      四        月        二      日
                              臺灣臺南地方法院刑事第五庭
                                  審判長法  官  陳欽賢
                                        法  官  莊玉熙
                                        法  官  林佩儒
右正本證明與原本無異
本件不得上訴
                                        書記官  廖文靜
中    華    民    國      九十三    年      四        月        五      日
附錄本案論罪科刑法條全文：
刑法第二百七十七條第一項
傷害人之身體或健康者，處三年以下有期徒刑、拘役或一千元以下罰金。
